# 进口设备入账汇率

提问人：augustre 时间：2016-10-17 15:22:05
陈版你好，有个问题向您请教一下，客户从国外进口需安装调试才能使用的设备，客户现以提单日期汇率折成记账本位币将设备计入在途物资，设备抵达工厂后，转为在建工程，设备调试完成转为固定资产时将提单日期至转为固定资产这一段时间内的汇兑损益也计入设备成本，请问这样可以吗，如果不可以，到哪个时点的汇兑损益可以计入设备成本

回答人：chenyiwei
机器设备等固定资产属于非货币性资产，因此其入账的汇率是其初始确认日的即期汇率。初始确认日后，后续的汇率变动不再确认。
固定资产的初始确认日是满足《企业会计准则第 4 号——固定资产》所规定的固定资产确认条件的日期，也就是企业开始享有或承担其所有权上的主要风险和报酬的日期，通常为设备采购合同约定的毁损灭失等风险转移给采购方的日期，以该日期作为固定资产的初始确认日，相应地以该日期的即期汇率为基础进行折算。